【裁判字號】    95,台上,3752
【裁判日期】    950713
【裁判案由】    違反毒品危害防制條例
【裁判全文】
最高法院刑事判決            九十五年度台上字第三七五二號
    上  訴  人  甲○○
                        號（另案在台灣桃園女子監獄執行中
                        ）
上列上訴人因違反毒品危害防制條例案件，不服台灣高等法院中
華民國九十五年四月二十七日第二審判決（九十五年度上訴字第
六八九號，起訴案號：台灣桃園地方法院檢察署九十四年度毒偵
字第四二五一號），提起上訴，本院判決如下：
    主  文
上訴駁回。
    理  由
按刑事訴訟法第三百七十七條規定，上訴於第三審法院，非以判
決違背法令為理由，不得為之，是提起第三審上訴，應以原判決
違背法令為理由，係屬法定要件。如果上訴理由狀並未依據卷內
訴訟資料，具體指摘原判決不適用何種法則或如何適用不當，或
所指摘原判決違法情事，顯與法律規定得為第三審上訴理由之違
法情形，不相適合時，均應認其上訴為違背法律上之程式，予以
駁回。本件上訴人甲○○上訴意旨略稱：原判決量刑顯屬過重，
上訴人有悔改之意，請從新量刑云云。
惟查：量刑輕重係屬事實審法院得依職權自由裁量之事項，茍已
斟酌刑法第五十七條各款所列情狀而未逾法定刑度，即不得遽指
為違法。原判決已詳加論述其斟酌上訴人屢犯施用第一級毒品不
改，顯見其意志不堅，缺乏勒戒動機，其施用第一級毒品足以導
致精神障礙、性格異常，甚至造成生命危險，戕害一己之身體健
康，惟其犯後尚能坦承犯行、態度尚稱良好等一切情狀，以為科
刑輕重標準之理由，其維持第一審關於此部分量定之刑罰（有期
徒刑十月），復未逾法定刑度，自不能任意指為違法。上訴意旨
，係以自己主觀之說詞，對此部分原判決已詳細說明之量刑理由
，再為單純之事實上爭辯，依首開說明，此部分自難認係適法之
第三審上訴理由。其關於施用第一級毒品部分之上訴違背法律上
之程式，應予駁回。又刑事訴訟法第三百七十六條所列各罪之案
件，經第二審判決者，不得上訴於第三審法院，同法第三百七十
六條定有明文。上訴人施用第二級毒品部分，原判決係維持第一
審依毒品危害防制條例第十條第二項論處上訴人罪刑之判決，駁
回此部分上訴人在第二審之上訴，核屬刑事訴訟法第三百七十六
條第一款之案件。此部分既經第二審判決，自不得上訴於第三審
法院，上訴人竟復提起上訴，顯為法所不許，此部分亦應予駁回
。
據上論結，應依刑事訴訟法第三百九十五條前段，判決如主文。
中    華    民    國  九十五  年    七    月   十三   日
                      最高法院刑事第十一庭
                          審判長法官  謝  俊  雄
                                法官  陳  世  雄
                                法官  魏  新  和
                                法官  吳  信  銘
                                法官  徐  文  亮
      本件正本證明與原本無異
                                      書  記  官
中    華    民    國  九十五  年    七    月   十九   日
                                                      Ｋ


司法院資訊處製作；財團法人民間司法改革基金會備份。
